臺灣臺中地方法院刑事判決　　　　　　　　　　　　九十三年度交訴字第一二二號
　　公　訴　人　臺灣臺中地方法院檢察署檢察官
　　被　　　告　甲○○
右列被告因公共危險等案件，經檢察官提起公訴（九十三年度偵字第一六○三四號）
，本院合議庭裁定適用簡式審判程序，判決如左：
    主  文
甲○○因過失致人於死，處有期徒刑捌月；又駕駛動力交通工具肇事，致人死亡而逃
逸，處有期徒刑柒月。應執行有期徒刑壹年壹月。緩刑肆年。
    事  實
一、甲○○於民國九十二年十一月二十一日凌晨駕駛車牌號碼Ａ四─二三一七號自用
    小客車，沿臺中縣東勢鎮○○路由東向西往豐原方向行駛，同日上午五時十五分
    許途經臺中縣石岡鄉○○路與萬華街口時，原應注意汽車行進中駕駛人應注意車
    前狀況，隨時採取必要安全措施，且行近行人穿越道前，應減速慢行，遇有行人
    穿越時，無論有無交通警察指揮或號誌指示，均應暫停讓行人先行通過，以防危
    險之及發生。而當時天候晴、路面乾燥無缺陷、亦無障礙物、視距良好，依當時
    情形又無不能注意之情事，竟疏於注意及此，而懵懂急馳，適有行人李亞強在該
    處之行人穿越道由南向北穿越道路，甲○○發覺時已閃煞不及，致撞及李亞強倒
    地，造成頭胸多處骨折、外傷性休克，當場死亡。甲○○肇事後未停車處理，逕
    行逃逸。嗣經警依據附近目擊民眾提供之部分車牌號碼，循線查訪至甲○○住處
    ，甲○○自知法網難逃，於同日下午六時許出面投案，並引導員警起出其車禍受
    損之自用小客車。
二、案經臺灣臺中地方法院檢察署檢察官據報相驗後自動檢舉偵查起訴。
    理  由
一、右揭犯罪事實，業據被告甲○○於本院審理時自白不諱，並有交通事故調查報告
    表、現場圖、現場照片、肇事車輛照片、現場遺留物品及比對照片在卷足資佐證
    。另本件車禍被害人李亞強因此受傷死亡，亦經臺灣臺中地方法院檢察署檢察官
    督同檢驗員相驗屬實，製有勘驗筆錄、相驗屍體證明書、驗斷書在卷可憑。按汽
    車行駛時應注意車前狀況，隨時採取必要之安全措施；且行近行人穿越道前，應
    減速慢行，遇有行人穿越時，無論有無交通警察指揮或號誌指示，均應暫停讓行
    人先行通過，道路交通安全規則第九十四條第三項、第一百零三條分別訂有明文
    ，被告未注意及此，而事故當時天候晴、路面乾燥無缺陷、亦無障礙物、視距良
    好，有前開道路交通事故調查報告表在卷可考，依當時天候、路況又無不能注意
    之情形，竟疏不注意為之，以致肇事致人死亡，且被告之過失駕駛行為，核與被
    害人之死亡間，具有相當因果關係。再按汽車駕駛人，駕駛汽車肇事致人受傷或
    死亡，應即採取救護或其他必要措施，並向警察機關報告，不得駛離或逃逸，道
    路交通管理處罰條例第六十二條第一項定有明文。又因道路交通事故之發生，常
    非於己之鄰親家里，時有告救不能情事，乃科以肇事者須即採取救護或其他必要
    措施，並應向警察機關報告之法定義務，以防因就醫延誤致生無謂傷亡，並俾得
    通知傷亡者家屬到場，以明責任，是凡肇事人於行車肇事致人受傷或死亡，未即
    採取救護或其他必要措施，並向警察機關報告，即駕車逃逸者，均應依該規定處
    罰，至其嗣後是否受刑事訴追及已否與被害人達成民事和解，賠償損失，對其應
    受處罰乙節，並不生影響。職是之故，汽車駕駛人駕駛汽車肇事，不論其責任之
    歸屬為何，即有義務留在肇事現場，採取救護或其他必要措施，並向警察機關報
    告，以維護他人之生命與其他用路人之交通安全。其立法目的，既係促使駕駛人
    於肇事致死傷後，能對被害人即時救護，報告警察機關，以減少死傷，是該罪之
    成立祇以行為人有駕駛動力交通工具肇事，致人死傷而逃逸之事實為已足，至行
    為人之肇事有否過失，則非所問（最高法院九十二年度臺上字第四四六八號刑事
    判決參照）。本件被告駕駛車輛撞擊被害人致其倒地，且對被害人當場傷害或死
    亡已有認識，其竟未採取救護或其他必要措施，並向警察機關報告，即逕行駕車
    離去嗣經警循線查獲，其肇事逃逸已甚灼然。本件事證已明，被告過失致人於死
    及肇事逃逸犯行，均堪以認定。
二、核被告甲○○所為係犯刑法第二百七十六條第一項之過失致死罪及同法第一百八
    十五條之四之肇事逃逸罪。被告所犯上開二罪間，犯意個別，罪名有異，行為互
    殊，應予分論併罰。又被告行經行人穿越道不依規定讓行人優先通行，因而致人
    死亡，依法應負刑事責任，被告所犯過失致死部分應依道路交通管理處罰條例第
    八十六條第一項規定加重其刑。爰審酌被告過失程度之輕重、被告肇事後更棄被
    害人於不顧，其罪行甚重，惟念其犯罪後業與被害人家屬（榮民服務處）達成和
    解，犯罪後態度尚稱良好等一切情狀，分別量處如主文所示之刑，並定其應執行
    之刑，以資懲儆。又被告未曾受有期徒刑以上刑之宣告，有臺灣高等法院被告全
    國前案紀錄表及臺灣臺中地方法院檢察署刑案資料查註紀錄表在卷可稽，本次所
    犯係過失行為，且又與被害人家屬達成民事和解，堪認具有悔意，被告經此判刑
    教訓，當知謹慎而無再犯之虞，被告所宣告之刑，以暫不執行為適當，爰併宣告
    緩刑四年，以勵自新。
據上論斷，應依刑事訴訟法第二百七十三條之一第一項、第二百九十九條第一項前段
，刑法第二百七十六條第一項、第一百八十五條之四、第五十一條第五款、第七十四
條第一款，道路交通管理處罰條例第八十六條第一項，罰金罰鍰提高標準條例第一條
前段，判決如主文。
本案經檢察官乙○○到庭執行職務。
中      華      民      國    九十三    年      十      月    二十六    日
                                  臺灣臺中地方法院交通法庭
                                        法  官  張  清  洲
右正本證明與原本無異。
如不服本判決，應於送達後十日內向本院提出上訴狀（須附繕本），上訴於臺灣高等
法院臺中分院。
                                        書記官
中      華      民      國    九十三    年      十      月    二十七    日
附錄論罪科刑法條
刑法第二百七十六條第一項
因過失致人於死者，處二年以下有期徒刑、拘役或二千元以下罰金。
刑法第一百八十五條之四
駕駛動力交通工具肇事，致人死傷而逃逸者，處六月以上五年以下有期徒刑。
